【裁判字號】    89,台非,444
【裁判日期】    891124
【裁判案由】    違反就業服務法
【裁判全文】
最高法院刑事判決                                八十九年度台非字第四四四號
    上訴人  最高法院檢察署檢察總長
    被  告  甲○○
            乙  ○
右上訴人因被告等違反就業服務法案件，對於台灣台中地方法院中華民國八十九年八
月十日第一審確定簡易判決（八十九年度中簡字第一四二○號，聲請處刑案號：台灣
台中地方法院檢察署八十九年度偵字第一○八二六號），認為部分違法，提起非常上
訴，本院判決如左：
    主  文
原判決關於甲○○、乙○部分撤銷。
甲○○、乙○違反以本人名義聘僱外國人為他人工作之規定，各處罰金新台幣壹萬元
，如易服勞役均以銀元佰元即新台幣玖佰元折算壹日。
    理  由
非常上訴理由稱：「按判決不適用法則或適用法則不當者，為違背法令，刑事訴訟法
第三百七十八條定有明文。又就業服務法第五十八條第一項規定：『違反第五十三條
第一款、第二款或第三款規定，其聘僱或留用人數為一人者，處六月以下有期徒刑、
拘役或科或併科新台幣九萬元以下罰金；甚（為其字之誤筆）聘僱或留用人數為二人
以上者，處三年以下有期徒刑、拘役或科或併科新台幣三十萬元以下罰金。』其法定
刑之罰金，係以新台幣為單位，而非銀元。本件原判決於科處被告罰金刑時，並未以
新台幣為單位，而科處被告各銀元壹萬元，並諭知易服勞役折算之標準均以銀元佰
元即新台幣玖佰元折算壹日。自有判決不適用法則之違法。案經確定。爰依刑事訴訟
法第四百四十一條、第四百四十三條提起非常上訴，以資糾正」等語。
本院按判決不適用法則或適用法則不當者，為違背法令，刑事訴訟法第三百七十八條
定有明文；又就業服務法第五十八條第一項規定：「違反第五十三條第一款、第二款
或第三款規定，其聘僱或留用人數為一人者，處六月以下有期徒刑、拘役或科或併科
新台幣九萬元以下罰金；其聘僱或留用人數為二人以上者，處三年以下有期徒刑、拘
役或科或併科新台幣三十萬元以下罰金」；該法對於所科處之罰金既以新台幣為特別
規定，則若違反該法而科處罰金者，自應以新台幣為科罰標準；本件依原判決認定之
事實，被告甲○○、乙○分別以本人名義聘僱外國人為他人工作而違反就業服務法第
五十三條第二款規定，應依同法第五十八條第一項前段論處，然原判決竟各處以銀元
一萬元，揆諸上揭說明，殊有適用法則不當之違誤，該判決關於被告等部分當然為違
背法令，案經確定，且於被告等不利，非常上訴意旨執以指摘，洵有理由，應將原判
決關於被告等部分撤銷，改判如主文第二項所示，以資救濟。
據上論結，應依刑事訴訟法第四百四十七條第一項第一款但書、就業服務法第五十三
條第二款、第五十八條第一項前段、刑法第十一條前段、第四十二條第二項前段、罰
金罰鍰提高標準條例第二條前段，判決如主文。
中      華      民      國    八十九    年     十一     月    二十四    日
                              最高法院刑事第一庭
                                  審判長法官  施  文  仁
                                        法官  張  淳  淙
                                        法官  林  永  茂
                                        法官  蕭  仰  歸
                                        法官  花  滿  堂
      右正本證明與原本無異
                                              書  記  官
中      華      民      國    八十九    年     十一     月    二十九    日


司法院資訊處製作；財團法人民間司法改革基金會備份。
